# 合并下半年损益表导致的归属母公司权益和损益调整后长股投不一致

提问人：1017744196 时间：2016-12-08 11:13:11
比如，合并日为 8 月 1 日，那么合并时，子公司损益只能合并下半年，那么上半年的损益都属于少数股东权益，那就会导致母公司长股投进行权益法调整后的金额与子公司的所有者权益乘以持股比例有差额，这个需要单独处理么 举例说明： （ 1 ）被合并公司 2015年年初股本 1000 万，盈余公积 6000 ，未分配利润 50000 ；年末股本 1000 万，盈余公积58.6万，未分配利润 527 万。 （ 2 ）母公司是 8月 1 号对该公司控制，持股比例80%，即合并8-12月利润。 （ 3 ）被合并公司1-7月净利润 80 万，8-12月净利润 500 万 权益法调整的时候长股投损益调整应该是500*80%也就是 400 万，调整后长股投 1200 万元，因为 80 万的利润是属于少数股东的，但是按照被合并方期末所有者权益乘以80%，归属母公司所有者权益应该是 12684800 元，和长股投差了 684800 元，且这个差异在以后年度一直存在，这个没有问题么？

回答人：chenyiwei
不管你这次合并是同一控制下合并还是非同一控制下合并，都不会出现你说的“上半年的损益都属于少数股东权益”的情况，所以你说的问题是不存在的。

提问人：1017744196 时间：2016-12-12 12:04:06
陈老师我可能描述有问题，我的意思是上半年的损益都数据少数股东损益，那权益还是按照比例么

回答人：chenyiwei
直接这样说可能难以理解，你可以参考一下《瑞华研究 2010 ～ 2016 汇编》之“问题3-2-39（与同一控制下企业合并同时完成的收购少数股权交易）”。

回答人：chenyiwei
但要注意：合并日，如果合并方向被合并方的不在同一控制下的股东收购股权的，则这部分收购自外部股东的股权在合并日前的合并报表中仍界定为少数股东权益。

回答人：chenyiwei
如果是同一控制下合并，则对合并日之前的期间内被合并方的损益，仍是按合并日后合并方所持有的股权比例来界定此前应归属于少数股东和合并方的收益、权益份额，不会全部归属于少数股东权益。